臺灣高雄地方法院刑事判決　　　　　　　　　　　　九十一年度簡上字第一一二號
　　上　　訴　　人　臺灣高雄地方法院檢察署檢察官
　　被上訴人即被告　丙○○
右列上訴人因被告竊盜案件，不服本院鳳山簡易庭中華民國九十一年五月四日九十一
年度鳳簡字二六四號所為第一審簡易判決（聲請簡易判決處刑案號：九十一年度偵字
第三一九二號），提起上訴，及移送併案審理（九十一年度偵字第八九六九號、第九
七六九號），本院管轄之第二審合議庭判決如左：
    主  文
原判決撤銷。
丙○○連續攜帶兇器竊盜，處有期徒刑陸月，如易科罰金，以佰元折算壹日，油壓
剪壹把沒收。
    事  實
一、丙○○基於意圖為自己不法所有之概括犯意，連續於左列時間、地點，竊取林憲
    有等人之財物：
（一）於民國九十一年二月二日上午五時許，在高雄縣大寮鄉翁園村大寮農會翁園分
      部旁之林憲有所有之蕃茄園，趁無人看守之際，進入蕃茄園內，竊取林憲有所
      有之蕃茄十八顆（價值約新台幣【以下同】五十元），得手後，因林憲有聽到
      狗吠聲前往蕃茄園察看，而發現上情，並立即報警而當場查獲。
（二）於九十一年三月十四日凌晨二時二十五分許，與其弟簡彰儒（檢察官另案偵辦
      ）共同基意圖為自己不法之所有及毀損之犯意聯絡，共騎一部腳踏車前往高雄
      縣大寮鄉○○路七十六號前，推由丙○○在一旁把風，由簡彰儒自地上撿拾磚
      頭一塊，敲毀甲○○所有車號五Ｑ─二五六號營業小客車駕駛座旁左側車窗之
      玻璃，足以生損害於甲○○，並由簡彰儒進入車內竊取甲○○所有置於車內之
      無線電對講機一部（價值約五千元），得手後，為甲○○發覺報警處理，當場
      逮捕丙○○，簡彰儒則攜帶該竊得之無線電對講機逃逸。
（三）於九十一年五月四日下午四時十分許，丙○○持其所有客觀上對於人之生命、
      身體、安全構成威脅，可供兇器使用之油壓剪一把，在高雄縣大寮鄉鳳山水庫
      右側約一百五十公尺處之圍籬，以該油壓剪斷鳳山水庫所有之鋁製圍籬二片（
      價值約六千元），而竊取該圍籬二片，得手後，適為台灣省保安警察總隊第六
      隊警員黃源泉發現報警查獲，並扣得丙○○所有，供其犯竊盜罪所用之油壓剪
      一把。
二、案經高雄縣警察局林園分局報請臺灣高雄地方法院檢察署檢察官偵查後聲請簡易
    判決處刑及甲○○訴由高雄縣警察局林園分局報請臺灣高雄地方法院檢察署檢察
    官移送併案審理。
    理  由
一、訊之被告丙○○對於其分別在右揭時間、地點竊取被害人林憲有之番茄十八顆、
    鳳山水庫之鋁網二片之犯罪事實坦承不諱，惟矢口否認有毀損告訴人甲○○之營
    業小客車車窗玻璃及竊取無線電對講機之犯行，辯稱：當時伊有一部腳踏車放在
    甲○○住處附近，甲○○的小客車亦放在該處，車子早就被破壞，伊正好要去牽
    車子，甲○○就捉住伊並報警，指稱伊竊取無線電對講機，伊沒有偷無線電對講
    機云云。
二、經查：
（一）被告丙○○分別於右揭事實欄一之（一）、（三）所示之時間、地點竊取被害
      人林憲有之番茄十八顆及持油壓剪竊取鳳山水庫之鋁網二片之犯罪事實，迭據
      被告丙○○分別於警、偵訊及本院審理中坦承不諱，核與被害人林憲有、證人
      即鳳山水庫淨水股股長乙○○、證人黃源泉於警訊中陳述被告丙○○竊取番茄
      、鋁網之情節相符，並有照片八張、贓物認領保管收據二紙附卷及油壓剪一把
扣案可資佐證，又扣案之油壓剪係鐵質，長約三十公分，質地堅硬，係一般之
      鐵剪，業經本院受命法官勘驗屬實，製有勘驗筆錄在卷可按，該油壓剪客觀上
      自足以對人之生命、身體、安全構成威脅，應為兇器之一種，至為明確。雖被
      告丙○○於本院審理中否認該油壓剪係其所有，辯稱：油壓剪在現場撿的云云
      。然查，被告丙○○於警訊中已坦承：我使用油壓剪竊取圍籬等語（九十一年
      五月四日警訊筆錄），核與證人黃源泉於警訊證述：我於九十一年五月四日下
      午四時十分許，在鳳山水庫大門右側往大坪頂方向一百五十公尺處，發現丙○
      ○正手握油壓剪剪鋁網等語（九十一年五月四日警訊筆錄）相符，另依卷附之
      現場照片觀之，鳳山水庫之圍籬係以鋁網固著在鐵管之上而製成類似圍牆之圍
      籬，非以鐵剪等工具，顯難以將該鋁網拆卸，而被告丙○○竊取鋁網之現場係
      在鳳山水庫圍籬外之馬路邊，圍籬至馬路係遭焚燒之草地，衡情，扣案之油壓
      剪長約三十公分，且為鐵質，已如前述，顯非價值甚低之物，應非遭人棄置該
      處，再參酌被告丙○○遭證人黃源泉發覺時正手持油壓剪剪鋁網，則該油壓剪
      係被告丙○○攜帶至現場，用以竊取鋁網，應堪以認定。其辯稱：油壓剪係現
      場所撿云云，有違常情，顯不足採取。是被告丙○○前開竊取林憲有之蕃茄及
      攜帶可供兇器使用之油壓剪竊取鳳山水庫之鋁網之犯行，已堪認定。
（二）被告丙○○前揭與其弟簡彰儒，共騎一部腳踏車前往甲○○之住處前，推由丙
      ○○在一旁把風，簡彰儒持磚頭毀損甲○○營業小客車車窗玻璃，並竊取甲○
      ○所有之無線電對講機之犯罪事實，業據被告丙○○警訊中供稱：我於九十一
      年三月十四日二時二十五分許，自家中與我孿生胞弟簡彰儒共乘一部腳踏車，
      前往甲○○之住處，由我叫簡彰儒持磚頭敲破車號五Ｑ─五二六號小客車駕駛
      座旁左側車窗再進入車內竊得無線電對講機一部，竊得之無線電由簡彰儒帶走
      ，木頭在路旁撿的等語（九十一年三月十四日警訊筆錄），其於偵訊中亦供稱
      ：當時沒錢吃飯（所以偷計程車的無線電），用磚頭敲破玻璃拿走無線電，得
      手後由簡彰儒拿走等語（九十一年五月二十七日偵訊筆錄），另同案被告簡彰
      儒於警訊中亦供稱：我確實於九十一年三月十四日二時二十五分，在高雄縣大
      寮鄉○○路七十六號前竊取車號五Ｑ─二五六號營業小客車內之無線電，是丙
      ○○提議行竊，我以磚頭破壞車門進入車內竊取無線電，行竊後，被車主發現
      ，我就拿起無線電往光明路逃逸，把無線電丟在光明路段排水溝內等語（九十
      一年四月十八日警訊筆錄），簡彰儒於偵訊中亦供稱：車窗玻璃是我們打破的
      ，當時無線電是丙○○拿給我，我看到有人追，拿了就跑，後來一緊張丟到水
      溝去了，當時因有人追，就跑了，腳踏車沒有騎走等語（九十一年六月十日偵
      訊筆錄），核與告訴人甲○○於警訊中指述車窗玻璃遭打破、無線電對講機遭
      竊之情節相符，甲○○並於警訊中當場指認丙○○係當時逃逸之其中一人（九
      十一年三月十四日警訊筆錄），此外，並有照片四張、送貨單及收據各一紙附
      卷可按，堪認被告丙○○於警、偵訊之自白與事實相符，自可採為認定事實之
      依據。被告丙○○於本院審理中所辯，顯係事後卸責之詞，不足採信，其毀損
      甲○○之小客車車窗玻璃，竊取無線電對講機之犯行亦堪認定。
三、被告丙○○竊取林憲有之蕃茄，核其所為，係犯刑法第三百二十條第一項之竊盜
    罪，其攜帶油壓剪竊取鳳山水庫之鋁網，核係犯刑法第三百二十一條第一項第三
    款之攜帶兇器竊盜罪，至其敲毀甲○○所有之小客車車窗玻璃竊取無線電對講機
    之犯行，係犯刑法第三百二十條第一項之竊盜罪及同法第三百五十四條第毀損罪
    。又被告丙○○所犯毀損罪及竊取甲○○無線電對講機之犯行，與簡彰儒間有犯
    意絡及行為分擔，均為共同正犯。被告丙○○先後二次普通竊盜及一次攜帶兇器
    竊盜犯行，時間緊接，所犯係構成要件相同之罪，顯係基於概括犯意反覆為之，
    應依刑法第五十六條之規定論以情節較重之攜帶兇器竊盜一罪，又被告丙○○所
    竊得之物價值不高，爰不予加重其刑。被告所犯上開加重竊盜罪與毀損罪間，有
    方法結果之牽連關係，為牽連犯，應從一重之加重竊盜罪處斷。另犯罪事實一之
    （二）、（三）部分，雖未據公訴人起訴，惟與已聲請簡易判決處刑之竊盜部分
    ，分別有連續犯及牽連犯之裁判上一罪關係，為起訴效力所及，本院自得併予審
    理，附此敘明。
四、原審據以論科，固非無見，惟對於被告連續犯事實欄一之（二）、（三）之竊盜
    及毀損犯行部分（即併案部分），未及審酌，尚有未洽，檢察官上訴指摘原判決
    不當，為有理由，應由本院撤銷改判。爰審酌被告年輕力盛，不思努力工作，竟
    以竊盜之方式獲取不法財物，且於九十一年二月二日因竊盜案件為警查獲後不知
    悔改，仍一再犯本罪，量刑本不宜從輕，惟念其犯後坦承部分犯行，態度良好，
    ，且竊盜所得之利益尚屬輕微等一切情狀，量處如主文所示之刑，併諭知易科罰
    金之折算標準。至扣案之壓剪一把，係被告丙○○所有，為供犯罪所用之物，已
    如前述，爰依刑法第三十八條第一項第二款宣告沒收之。
據上論斷，應依刑事訴訟法第四百五十五條之一第一項、第三項、第三百六十九條第
一項前段、第三百六十四條、第二百九十九條第一項前段，刑法第二十八條、第五十
六條、第三百二十一條第一項第三款、第三百五十四條、第五十五條、第四十一條第
一項、第三十八條第一項第二款，罰金罰鍰提高標準條例第一條前段、第二條，判決
如主文。
本案經檢察官朱秋菊到庭執行職務。
中      華      民      國    九十一    年     十一     月     十五     日
                              臺灣高雄地方法院刑事庭
                                審判長法  官   黃三友
                                      法  官   王雅苑
                                      法  官   涂裕洪
右正本證明與原本無異。
不得上訴。
                                      書記官    賴佳慧
中   華    民    國      九十一     年      十一     月      十八      日
附錄本案論罪科刑法條：
刑法第三百二十一條
犯竊盜罪而有左列情形之一者，處六月以上、五年以下有期徒刑：
一  於夜間侵入住宅或有人居住之建築物、船艦或隱匿其內而犯之者。
二  毀越門扇、牆垣或其他安全設備而犯之者。
三  攜帶兇器而犯之者。
四  結夥三人以上而犯之者。
五  乘火災、水災或其他災害之際而犯之者。
六  在車站或埠頭而犯之者。
前項之未遂犯罰之。
